【裁判字號】    98,易,442
【裁判日期】    980724
【裁判案由】    竊盜
【裁判全文】
臺灣桃園地方法院刑事判決               98年度易字第442號
公  訴  人  臺灣桃園地方法院檢察署檢察官
被      告  乙○○
                    行）
被      告  甲○○
上列被告等因竊盜案件，經檢察官提起公訴（98年度偵字第698
號），被告等就被訴事實為有罪之陳述，經本院裁定進行簡式審
判程序，茲判決如下：
    主  文
乙○○竊盜，處有期徒刑參月，累犯，如易科罰金，以新台幣壹
仟元折算壹日；又共同竊盜，處有期徒刑肆月，累犯，如易科罰
金，以新台幣壹仟元折算壹日。應執行有期徒刑伍月，如易科罰
金，以新台幣壹仟元折算壹日。
林正廷共同竊盜，處有期徒刑參月，如易科罰金，以新台幣壹仟
元折算壹日。
    事  實
一、洪崑豔前曾因竊盜案件，經本院以96年度桃簡字第345 號簡
    易判決判處有期徒刑3 月、拘役50日確定，嗣經減刑為有期
    徒刑1 月15日、25日確定後，送監執行。又因竊盜案件，經
    本院以96年度桃簡字第1861號簡易判決判處有期徒刑4 月確
    定。上揭2 罪之有期徒刑經接續執行後，嗣於民國97年4 月
    10日縮刑期滿執行完畢，仍不知悔改。洪崑豔竟基於意圖為
    自己不法所有之犯意，於97年9 月26日凌晨3 時許，侵入桃
    園縣龜山鄉○○路1020號丁○○管理之房屋，徒手竊取丁○○所有之白鐵門1 片得逞。洪崑豔復另與甲○○基於意圖為
    自己不法所有之犯意聯絡，相偕於97年12月19日下午1 時30
    分許，前往桃園縣龜山鄉○○路1008號丙○○所有之房屋，
    徒手竊取丙○○（起訴意旨誤為「丁○○」）所有之不銹鋼
    水塔1 個得逞。嗣警方洪崑豔、甲○○2 人業已竊盜上開水
    塔得手，未及變賣之際，即於97年12月19日下午1 時30分許
    ，獲報前往桃園縣龜山鄉○○路1008號前，查獲其等2 人，
    因而查悉其等共犯上揭竊取水塔犯行。洪崑豔並於警方未查
    知其涉犯上揭單獨竊盜白鐵門之犯行前，主動供出其於上揭
    97年9 月26日凌晨3 時許，至桃園縣龜山鄉○○路1020號丁○○管理之房屋，徒手竊取該屋之白鐵門1 片之事實，並於
    事後接受裁判，警方始因此查悉上揭洪崑豔竊盜白鐵門之犯
    罪。
二、案經桃園縣政府警察局龜山分局報告臺灣桃園地方法院檢察
    署檢察官偵查起訴。洪崑豔、甲○○於本院審理程序為有罪
    之陳述，經本院裁定進行簡式審判程序。
    理  由
甲、程序方面：
一、按除簡式審判程序、簡易程序及第376 條第1 款、第2 款所
    列之罪之案件外，第1 審應行合議審判，96年7 月4 日修正
    公布之刑事訴訟法第284 條之1 定有明文。查本案被告洪崑
    豔、甲○○涉犯竊盜案件，經檢察官提起公訴，其等所犯為
    刑事訴訟法第376 條第2 款所列之罪，揆諸上開規定，第1
    審無庸行合議審判，合先敘明。
二、次按被告以外之人於審判外之言詞或書面陳述，除法律有規
    定者外，不得作為證據。前項規定，於法院以簡式審判程序
    或簡易判決處刑者，不適用之，刑事訴訟法第159 條定有明
    文。查本案被告洪崑豔、甲○○所涉犯之竊盜案件，經檢察
    官提起公訴，其等於本院審理中就被訴事實為有罪之陳述，
    經法官告知簡式審判程序之旨，並聽取公訴人、被告2 人之
    意見後，經本院裁定進行簡式審判程序，且無刑事訴訟法第
    159 條第1 項規定之適用，合先敘明。
乙、實體方面：
一、上開時地犯罪事實，業據被告洪崑豔、甲○○於本院審理中
    自白不諱，並經被害人丁○○於警詢及本院審理中、被害人
    丙○○於本院審理中分別證述上開白鐵門、水塔遭竊之情節
    明確，且有警方查獲被告2 人之搜索扣押筆錄暨扣押物品目
    錄表1 份、被害人丁○○出具之贓物認領保管單1 紙附卷可
    稽，互核均相符，由此足徵被告2 人於本院審理中所為任意
    性自白，核與事實相符，均可採信。是被告2 人所涉上開犯
    行，均事證明確，洵堪認定，均應依法論科。
二、核被告洪崑豔、甲○○所為，係犯刑法第320 條第1 項之竊
    盜罪。被告洪崑豔所犯上開2 罪，犯罪個別，行為互殊，顯
    係基於各別犯意為之，應分論併罰。另被告洪崑豔前曾受上
    揭事實欄一所載罪刑宣告及刑之執行完畢情形，有臺灣高等
    法院被告前案紀錄表1 份在卷可稽，其於受徒刑執行完畢後
    ，5 年內故意再犯本案有期徒刑以上之罪者，為累犯，應依
    刑法第47條第1 項規定，加重其刑。而被告洪崑豔就上揭事
    實欄所載竊盜白鐵門乙節，係在職司偵查權限之司法警察得
    悉該案件之犯罪嫌疑人及犯罪事實前，主動供出其為下手實
    行犯罪之人乙節，業經被告洪崑豔於警詢中陳明在卷，並經
    被告洪崑豔帶同警方前往桃園縣龜山鄉○○路1020號指認其
    竊盜之處所明確，而被害人丁○○亦於警詢中陳稱：伊不知
    到白鐵門是洪崑豔所偷，但伊沒有明顯事證而沒有向派出所
    報案等語明確，由此顯見被告洪崑豔係於為警查獲後，向警
    方自承其為上開丁○○所有之白鐵門遭竊乙案之行為人，其
    並於事後接受裁判，故被告洪崑豔就上揭單獨竊盜白鐵門之
    犯行，合於刑法第62條第1 項之自首要件，爰依法減輕其刑
    ，並先加重後減輕之。爰審酌被告2 人犯本案竊盜罪之犯罪
    動機及目的，應係為竊取他人物品變賣得款花用、犯罪之手
    段係被告洪崑豔以徒手方式竊盜1 次，及被告2 人以徒手共
    同竊盜1 次、被告2 人之智識程度、素行、品行，及其等犯
    罪後坦承犯行不諱，犯罪後態度良好等一切情狀，分別就被
    告洪崑豔量處如主文第1 項所示之刑，及就被告甲○○量處
    如主文第2 項所示之刑。
三、末按，按依司法院釋字第662 號解釋：「中華民國九十四年
    二月二日修正公布之現行刑法第四十一條第二項，關於數罪
    併罰，數宣告刑均得易科罰金，而定應執行刑之刑逾六個月
    者，排除適用同條第一項得易科罰金之規定部分，與憲法第
    二十三條規定有違，並與本院釋字第三六六號解釋意旨不符
    ，應自本解釋公布之日起失其效力。」故對於數罪併罰，數
    宣告刑均得易科罰金，而定應執行之刑超過6 個月之案件，
    依司法院釋字第366 號、662 號解釋意旨，仍得易科罰金。
    查被告陳柏宇犯上開2 罪，經本院判處罪刑分為有期徒刑3
    月、6 月，均屬得易科罰金之宣告刑，參酌司法院釋字第36
    6 號、第662 號、院字第1356號解釋，本院就其所犯2 罪定
    其應執行之刑如主文所示，並諭知易科罰金之折算標準，以
    示懲儆。
四、公訴意旨原就被告甲○○亦涉犯於97年9 月26日凌晨3 時許
    ，侵入桃園縣龜山鄉○○路1020號丁○○管理之房屋，與被
    告洪崑豔共同竊取丁○○所有之白鐵門1 片之犯行等情，惟
    此部分業經檢察官於本案言詞辯論終結前，提出撤回書撤回
    該部分之撤回起訴，本院就此部分自無庸審理，併此敘明。
據上論斷，應依刑事訴訟法第284 條之1 、第273 條之1 第1 項
、第299 條第1 項前段，刑法第28條、第320 條第1 項、第47條
第1 項、第62條第1 項前段、第51條第5 款、第41條第1 項前段
、90年1 月10日修正之刑法第41條第2 項，刑法施行法第1 條之
1 第1 項、第2 項前段，判決如主文。
本案經檢察官陳國安到庭執行職務。
中    華    民    國    98    年    7     月    24    日
                  刑事第九庭      法  官  胡芷瑜
以上正本證明與原本無異。
如不服本判決應於收受判決後10日內向本院提出上訴書狀，並應
敘述具體理由。其未敘述上訴理由者，應於上訴期間屆滿後20日
內向本院補提理由書 (均須按他造當事人之人數附繕本)「 切勿
逕送上級法院」。
                                  書記官  張懿昀
中    華    民    國    98    年    7     月    27    日
附錄論罪科刑依據之法條：
刑法第320條（普通竊盜罪、竊佔罪）
意圖為自己或第三人不法之所有，而竊取他人之動產者，為竊盜
罪，處5 年以下有期徒刑、拘役或5 百元以下罰金。
意圖為自己或第三人不法之利益，而竊佔他人之不動產者，依前
項之規定處斷。
前二項之未遂犯罰之。


司法院資訊處製作；財團法人民間司法改革基金會備份。
